# 求助陈版：售后租回业务的判断

提问人：ironyclaris 时间：2020-12-17 17:04:00
现有A、B、C三家公司，B公司为A公司的子公司，C公司与A、B公司无关联关系。A公司为房地产开发公司，C公司为商业管理运营公司。
A公司自行开发商业楼盘，销售模式为：A公司与业主签订商铺销售合同，同时C公司与业主签订商铺委托运营管理协议，承诺租回商铺统一运营管理。两份合同分别签署，A公司与C公司无关联关系。
由于今年疫情影响，C公司并未按照合同招商运营，业主没有收到租金收入。部分业主聚集要求A公司解决招商运营问题，A公司成立全资子公司B公司处理该问题，商铺共 300 套，其中 50 套业主为自营（即一开始就未与C公司签订委托协议），剩余 250 套中的 110 套已经与C公司解除协议并与B公司重新签署了委托管理协议（即B公司租入商铺进行运营，每期固定付给业主租金）。
此时站在A公司合并层面，是否构成了售后回租业务呢？
客户目前不认为构成售后回租，给出的理由是：
1 、从法律关系来看，A公司与业主仅仅签署了销售合同，委托运营管理合同由无关联关系的C公司签署，A公司与C公司之间未签署协议，无任何承诺，现C公司没有能力运作该项目，导致其毁约，业主只能要求C公司支付违约金，与A公司无关，A公司不承担任何法律责任；
2 、A公司承接该项目主要基于两点考虑，一是基于企业的社会责任，主动解决业主面临的租金损失问题；二是该区域还有A公司的其他业态，这一区域如果由A公司统一规划，统一运营，统一管理，则能取得更好的经营效果和经营业绩；
3 、根据C公司给与业主的租金回报，A公司测算后认为，基于公司商业项目运营管理经营，这个项目运作起来完全是有利可图的，且目前B公司已与业主签署的委托运营管理协议来看，其承诺的回报率较C公司有小幅度的下调，这种情况下，公司未来可能获取更多的利益；
4 、关于承租问题，业主有是否将其商铺租给A公司的自主选择权。从目前的数据来看，有 50 家未与C公司签署承租协议，预计未来也不会跟A公司签署委托运营管理协议。

回答人：chenyiwei
如果最初房屋出售时与C签委托运营管理合同，A不参与条款的拟定，不向C和业主提供担保或承诺，C完全独立运营，但后续因情况变化（如此次疫情影响）导致原委托运营的合同目的未能实现，此时由A成立B来承接其运营的，则业主与C解约并与B签约，不属于售后回租，而是另一项独立交易。